臺灣澎湖地方法院刑事附帶民事判決　94年度簡附民上字第1號
上　訴　人　乙○○
上　訴　人　甲○○○
上列當事人間請求損害賠償事件，上訴人對於中華民國94年6月
17日本院馬公簡易庭94年度馬簡附民字第5號第一審判決，提起
上訴，本院判決如下：
    主      文
上訴駁回。
    事實及理由
一、上訴人乙○○起訴主張：對造甲○○○於民國93年9月5日下
    午2時許，在澎湖縣馬公市烏崁里100-2號空地前，持掃把毆
    打上訴人乙○○，至其受有左上臂挫傷、左手肘擦傷、左前
    臂擦傷等傷害，乙○○精神上因此受有痛苦，爰依侵權行為
    法律關係，請求甲○○○賠償新臺幣（下同）20萬元。
二、上訴人甲○○○則以：並未傷害上訴人乙○○，乙○○所受
    傷勢係其妻黃莊霜所造成，上訴人甲○○○不須賠償等語資
    為抗辯。
三、本件原審對於上訴人乙○○之請求，判決上訴人甲○○○應
    給付上訴人乙○○2萬元，並駁回上訴人乙○○其餘請求，
    且依職權就上訴人乙○○勝訴部分為假執行之宣告。兩造各
    就其敗訴部分提起上訴。
四、按附帶民事訴訟之判決，應以刑事訴訟判決所認定之事實為
    據，刑事訴訟法第500條前段定有明文。查本件上訴人甲○
    ○○於93年9月5日下午2時許，在澎湖縣馬公市烏崁里100-2
    號空地前，持掃把毆打上訴人乙○○，至乙○○受有左上臂
    挫傷、左手肘擦傷、左前臂擦傷等傷害之犯罪事實，已據本
    院94年度簡上字第8號刑事判決認定屬實，有該案卷證資料
    可稽。是以本件民事求償部分，自應以此為判斷之基礎。
五、又按因故意或過失，不法侵害他人權利者，負損害賠償責任
    ；不法侵害他人之身體、健康、名譽、自由、信用隱私、貞
    操，或不法侵害其他人格法益而情節重大者，被害人雖非財
    產上之損害，得請求賠償相當之金額，民法第184條第1項前
    段、第195條第1項前段分別定有明文。根據前述刑事判決所
    認定之事實，上訴人乙○○訴請上訴人甲○○○賠償精神慰
    撫金，並非無據。本院審酌上訴人乙○○現年約58歲，擔任
    司機為業，上訴人甲○○○現年約54歲，為家庭婦女，及上
    訴人乙○○所受之傷勢非重，所需痊癒期間非久，身體上亦
    無後遺症，對精神上造成之痛苦非大等情，認被告應賠償原
    告之慰撫金為2萬元。上訴人乙○○逾此部分之慰撫金請求
    ，則屬無據，應予駁回。
六、從而，上訴人乙○○本於侵權行為之法律關係，請求甲○○
    ○賠償2萬元，應屬正當，逾此部分之請求，尚非有據，不
    能准許。原審判命上訴人甲○○○給付上訴人乙○○2萬元
    ，並駁回上訴人乙○○其餘請求，又就乙○○勝訴部分，依
    職權為假執行之宣告，並無違誤。兩造各就其敗訴部分上訴
    ，指摘原判決不當，求予廢棄改判，為無理由，均應駁回上
    訴。
七、據上論結，本件兩造之上訴，均為無理由，依刑事訴訟法第
    491條第9款，民事訴訟法第449條第1項，判決如主文。
中　　華　　民　　國　　94　　年　　10　　月　　19　　日
                  刑事庭   審判長法  官 管安露
                                 法  官 陳介安
                                 法  官 李宛玲
以上正本係照原本作成。
本判決不得上訴。
中　　華　　民　　國　　94　　年　　10　　月　　20　　日
                                 書記官 莊茹茵
